【裁判字號】    89,上易,183
【裁判日期】    890215
【裁判案由】    賭博
【裁判全文】
臺灣高等法院臺南分院刑事判決        八十九年度上易字第一八三號  Ａ
      上  訴  人
      即  被  告  丙  ○  ○
右上訴人因賭博案件，不服臺灣臺南地方法院八十八年度易字第二七九０號中華民國
八十八年十一月二十五日第一審判決（起訴案號：臺灣臺南地方法院檢察署八十八年
度營偵字第一四三六號），提起上訴，本院判決如左：
      主      文
上訴駁回。
      事      實
丙○○自任六合彩組頭，並以月薪新臺幣（下同）二萬元之代價，雇用乙○○、甲○○二人負責接聽電話、記錄賭客所簽賭之牌號及支數等工作，而共同基於概括意圖營
利之犯意聯絡，自民國八十八年七月六日起至同年九月九日止，連續提供臺南縣新營
市○○路一一一二巷十八號，為公眾得出入之賭博場所，設置賭具、簽單等物品，並
藉由電話或傳真之聯絡方式，以俗稱六合彩之港號二星、三星、四星及台號等賭玩方
法，聚集不特定之賭客賭博財物，賭客每簽一支港號二星、三星、四星及台號，分別
為七十五元、六十六點五元、六十六元及八十元，以每星期二及星期四開獎之香港六
合彩中獎號碼所組合而成之數字為依據，賭客如簽中二星、三星、四星者，則由丙○○分別賠付贏家五千三百元、五萬三千元及七十萬元，若簽中台號，則依不定之倍數
賠付贏家，賭客如未簽中，則賭資咸歸丙○○所有，嗣於同年九月九日下午六時許，
始經警持檢察官核發之搜索票在上址查獲，並當場扣得丙○○所有供本件犯罪所用之
傳真機四台、計算機四台、錄音機二台、傳真機用紙一箱、計算紙十二本、六合彩手
冊三本、賭客簽單一百二十二張及對照表十八張。案經臺南縣警察局新營分局移送臺
灣臺南地方法院檢察署檢察官偵查起訴。
      理      由
一、上訴人即被告丙○○、乙○○、甲○○三人，右揭共同經營六合彩賭博之犯罪事
    實，已迭據其等三人先後在警訊、原審偵審中，及被告乙○○、甲○○二人在本
    院審理時坦承不諱，並有經警查獲之傳真機四台、計算機四台、錄音機二台、傳
    真機用紙一箱、計算紙十二本、六合彩手冊三本、賭客簽單一百二十二張及對照
    表十八張等物扣案為憑，事證已甚明確，被告丙○○在本院翻異前供，辯稱其僅
    係柱子腳幫人處理牌支云者，要屬因見原審對其判處重刑所為避重就輕之飾詞，
    無足取信，被告三人之犯行均堪認定，均應依法予以論科。
二、核被告三人所為，均係犯刑法第二百六十八條前段之意圖營利供給賭博場所罪、
    同條後段之意圖營利聚眾賭博罪，及刑法第二百六十六條第一項前段之普通賭博
    罪。其等三人就上開犯罪之實施，彼此間互有犯意聯絡及行為分擔，均應論以共
    同正犯。其等三人於當期開獎前，多次供人簽賭下注之過程中，無論多次供給賭
    博場所，多次聚眾賭博，或多次在公眾得出入之場所與簽賭者賭博財物，因均係
    基於一個賭博犯意之決定，而達成其同一犯罪之各個舉動，應屬法律概念之一接
    續行為。其等三人以一行為觸犯上開三罪名，應依想像競合犯之例從一重之意圖
    營利聚眾賭博罪論處。又其等三人先後多次犯行，時間緊接，犯罪構成要件相同
    ，顯係基於概括犯意反覆為之，應依連續犯規定以一罪論，並依法加重其刑。原
    審本於同上之見解，適用刑法第二十八條、第五十六條、第二百六十八條、第二
    百六十六條第一項前段、第五十五條、第四十一條、第三十八條第一項第二款，
    罰金罰鍰提高標準條例第一條前段、第二條，並分別審酌被告三人之素行、犯罪
    之動機、目的、手段、對社會經濟秩序善良風俗危害非小，及被告丙○○係六合
    彩組頭情節較重，而被告乙○○、甲○○二人係受僱於被告丙○○情節較輕，暨
    其等犯後態度等一切情狀，對被告丙○○量處有期徒刑九月，另對被告乙○○、
    甲○○二人均量處有期徒刑六月，並就被告乙○○、甲○○二人所量處有期徒刑
    六月部分，諭知如易科罰金以三百元折算一日之標準，以資懲儆。復就扣案之傳
    真機四台、計算機四台、錄音機二台、傳真機用紙一箱、計算紙十二本、六合彩
    手冊三本、賭客簽單一百二十二張及對照表十八張，認係被告丙○○所有供犯本
    罪所用之物，依法併予宣告沒收。經核認事用法並無不合，量刑亦稱妥適。被告
    三人上訴意旨，或否認係組頭，或認量刑過重，分別指摘原判決不當，均為無理
    由，均應依法予以駁回。
三、據上論斷，應依刑事訴訟法第三百六十八條，判決如主文。
本案經檢察官蘇南桓到庭執行職務。
中    華    民    國      八十九      年      二      月      十五      日
                                  臺灣高等法院臺南分院刑事第五庭
                                      審判長法官  楊    省    三
                                            法官  蘇    重    信
                法官  林    永    茂
右正本證明與原本無異。
不得上訴。
                                      法院書記官  楊    清    旺
中    華    民    國      八十九      年      二      月      十六      日
附錄：本判決論罪科刑法條
刑法第二百六十八條：意圖營利，供給賭博場所或聚眾賭博者，處三年以下有期徒刑
                    ，得併科三千元以下罰金。


司法院資訊處製作；財團法人民間司法改革基金會備份。
